# 请问IPO审计中 12 月 21 日以后的利息是不是一般都要预提呢？

提问人：五老峰 时间：2012-03-19 23:40:17
想麻烦问一下： 目前银行对短期借款一般都是按季度收取利息的，一般都是每三个月的 21 日，如 3 月、 6 月、 9 月有、 12 月的 21 日，企业一般都是按银行的利息划拨单计入财务费用。 12 月 21 日离 12 月 31 日还有 10 天，如果本年度贷款金额较大，那么这 10 天的利息是不是一定要预提计入财务费用并挂帐，而不能按一惯性原则按银行收走的利息单计入划走月份的财务费用呢？ 同样问题，对于水电费，一般都是下月收取上月的费用，企业在划走水电费时再凭发票计入成本和费用科目，在IPO实务中也是不是一定要先预估水电费计入当月的成本费用呢？能不能按一惯性原则在支付水电费的月份凭发票计入成本、费用呢？
按划走的月份计账对企业会计来讲会比较松些。可以减少一些预估和冲帐的工作量。这样可以吗？

回答人：chenyiwei
原则上应注意截止的恰当性。实务中如果这 10 天的影响不大的，可以按照重要性原则作简化处理，关键是对被审计财务报表整体（包括年初年末截止错误的差额对全年净利润的影响，以及年末截止错误的金额对年末净资产的影响）是否在实际执行的重要性水平之内。